【裁判字號】    91,易,2286
【裁判日期】    920129
【裁判案由】    竊盜
【裁判全文】
臺灣桃園地方法院刑事判決                        九十一年度易字第二二八六號
    公  訴  人  臺灣桃園地方法院檢察署檢察官
    被      告  甲○○  男  三.
右列被告因竊盜案件，經檢察官提起公訴（九十一年度偵字第一九八０一號），本院
判決如左：
        主  文
甲○○共同連續竊盜，累犯，處有期徒刑貳年。
車號Ｐ六─一一五九號自用小貨車壹輛、與其所連接之改裝竊油裝置壹組，均沒收。
        事  實
一、甲○○前科累累，曾於民國八十一年間因犯竊盜、偽造文書等罪，經臺灣士林地
    方法院於八十一年八月廿日判處有期徒刑八月、緩刑三年確定，再於同年間因犯
    賭博罪，經臺灣士林地方法院於八十一年十一月廿日判處罰金一千元確定（罰金
    經繳清），又於同年間因違反麻醉藥品管理條例，經臺灣士林地方法院於八十二
    年五月卅一日判處有期徒刑三月確定，於八十二年七月廿四日易科罰金執行完畢
    ；再於八十二年間因違反肅清煙毒條例，經臺灣士林地方法院於八十三年六月十
    七日判處有期徒刑三年二月確定，又於八十二年間因違反麻醉藥品管理條例，經
    臺灣士林地方法院於八十三年二月十五日判處有期徒刑六月確定，其又犯妨害兵
    役治罪條例，經判處有期徒刑四月確定，嗣前開有期徒刑三年二月、六月、四月
    ，合併定應執行刑為有期徒刑三年八月，其前之緩刑亦遭撤銷，須入監服前開有
    期徒刑八月，該有期徒刑八月執行完畢後須再接續執行前開有期徒刑三年八月，
    刑期起算日為八十二年十一月四日，於八十四年六月廿日假釋出監，須至八十七
    年二月九日始縮刑期滿，詎又於假釋期間之八十六年間又因違反麻醉藥品管理條
    例、傷害罪、妨害自由罪，經臺灣士林地方法院於八十六年十二月五日判處有期
    徒刑八月（執行刑）、罰金三千元確定，經繳納罰金、易科罰金執行完畢，其前
    開假釋亦經撤銷，須再服殘刑有期徒刑二年七月又廿日，其再於八十七年間因違
    反槍砲彈藥刀械管制條例，經臺灣士林地方法院士林簡易庭判處拘役五十五日確
    定，該拘役與前開殘刑先後接續執行，刑起日期為八十八年九月十三日，於九十
    年四月十三日假釋出監，至九十一年五月廿七日始縮刑期滿。詎其猶不知悔改，
    復與吳文宗（由公訴人另行簽請台灣台北地方法院併辦）共同基於意圖為自己不
    法之所有之概括犯意聯絡，於九十一年十月三十日深夜，由吳文宗駕駛甲○○所
    有之已在車斗前方連接電瓶、馬達、長塑膠管、尖長型之吸嘴，又在車斗之上承
    載容量分別為三千公升之二個大型油桶之改裝之隨時可抽取路邊他車之油箱內之
    汽、柴油之車號Ｐ六－一一五九號之自用小貨車，自台北巿內湖某處出發經中山
    高速公路南下駛出南崁交流道，即連續以前開改裝之抽油裝置，抽取路邊柴油車
    輛之柴油，至翌日即九十一年十月卅一日凌晨一時許，渠二人至桃園縣蘆竹鄉○
    ○村○鄰○○街二號前，又以相同方式抽取乙○○所有之車號ＧＣ─二四九號曳
    引車油箱內柴油約二百公升，經路人錢文章、丁○○目擊發現而報警，警方至現
    場查察時，吳文宗駕駛前開自用小貨車瘋狂逃逸，在桃園縣蘆竹鄉南崁巿區內逆
    向且快速行駛，幸經丁○○、社區巡守員以己之車輛將該自用小貨車攔停，始為
    警在桃園縣蘆竹鄉○○路、新南路口逮獲，並在該自用小貨車車斗上發現前開二
    個大型油桶內各裝有約二千公升竊取而來之柴油。
二、案經桃園縣警察局大園分局報告臺灣桃園地方法院檢察署檢察官偵查起訴。
        理  由
一、訊據被告甲○○本矢口否認右開犯行，辯稱：車斗上之油桶內之柴油不是偷來的
    云云，本院質諸其數千公升之柴油在何處購得、收據在何處？其始坦供右情不諱
    。徵諸被告與共犯吳文宗於內勤檢察官訊問時亦均供承偷油之事實；目擊證人錢
    文章亦於警訊時證稱目睹被告與共犯吳文宗正在利用Ｐ六－一一五九號之自用小
    貨車上之馬達抽取其友人乙○○所有之ＧＣ─二四九號曳引車油箱內之柴油等語
    ；證人丁○○則於警訊時證稱被告二人所駕之Ｐ六－一一五九號之自用小貨車上
    載有二桶容量分別為三千公升之柴油桶，自榮安路即一路瘋狂快速、逆向逃逸，
    伊和巡守隊之車輛在情急之下將該自用小貨車攔停，二竊嫌始開車門下車逃逸，
    警方將該二人追逐逮捕等語；被害人乙○○則於警訊證稱伊之ＧＣ─二四九號曳
    引車油箱鎖頭遭撬開毀損（毀損未據告訴），而被竊嫌所駕Ｐ六－一一五九號之
    自用小貨車利用馬達連在車上引擎，竊取其曳引車油箱內之柴油，該自用小貨車
    上載有各三千公升之油桶二個，伊僅有二百公升之柴油被偷，該自用小貨車上之
    二個油桶內所裝其他柴油並非屬伊所有等語；證人即查獲警員丙○○則於本院九
    十二年一月十三日審理時證稱「（查獲）前一天（按即九十一年十月卅日）晚上
    大園警方的無線電就已經呼叫說有竊賊在沿路偷取車輛內的柴油，案發當晚我們
    警方趕到時，被告他們正在用馬達接電偷取乙○○曳引車內的柴油，他們的馬達
    是架在車上的，被告他們開車載著馬達、油管、柴油一起跑。」等語。可見被告
    與共犯吳文宗係利用前開自用小貨車上所連接改裝之抽油裝置，一路上伺機竊取
    停在路邊之大型車輛之油箱內之柴油之事實堪足認定，此外，復有贓物領據一紙
    、現場照片十七幀附卷可稽，本件事證明確，應依法論科。
二、核被告所為，係犯刑法第三百二十條第一項之竊盜罪。被告與吳文宗就該犯行有
    犯意聯絡及行為分擔，為共同正犯。被告前後多次竊油犯行，時間緊接，所犯又
    構成要件相同之罪名，顯係基於概括犯意為之，為連續犯，以一罪論，並依刑法
    第五十六條之規定加重其刑，公訴人雖僅起訴被告竊取ＧＣ─二四九號曳引車油
    箱內之柴油之犯行，然其餘未起訴犯行既與該已起訴部分具連續犯裁判上一罪之
    關係，自在本院得一併審究之範圍內。被告曾於八十一年間因犯竊盜、偽造文書
    等罪，經臺灣士林地方法院於八十一年八月廿日判處有期徒刑八月、緩刑三年確
    定，再於同年間因犯賭博罪，經臺灣士林地方法院於八十一年十一月廿日判處罰
    金一千元確定（罰金經繳清），又於同年間因違反麻醉藥品管理條例，經臺灣士
    林地方法院於八十二年五月卅一日判處有期徒刑三月確定，於八十二年七月廿四
    日易科罰金執行完畢；再於八十二年間因違反肅清煙毒條例，經臺灣士林地方法
    院於八十三年六月十七日判處有期徒刑三年二月確定，又於八十二年間因違反麻
    醉藥品管理條例，經臺灣士林地方法院於八十三年二月十五日判處有期徒刑六月
    確定，其又犯妨害兵役治罪條例，經判處有期徒刑四月確定，嗣前開有期徒刑三
    年二月、六月、四月，合併定應執行刑為有期徒刑三年八月，其前之緩刑亦遭撤
    銷，須入監服前開有期徒刑八月，該有期徒刑八月執行完畢後須再接續執行前開
    有期徒刑三年八月，刑期起算日為八十二年十一月四日，於八十四年六月廿日假
    釋出監，須至八十七年二月九日始縮刑期滿，詎又於假釋期間之八十六年間又因
    違反麻醉藥品管理條例、傷害罪、妨害自由罪，經臺灣士林地方法院於八十六年
    十二月五日判處有期徒刑八月（執行刑）、罰金三千元確定，經繳納罰金、易科
    罰金執行完畢，其前開假釋亦經撤銷，須再服殘刑有期徒刑二年七月又廿日，其
    再於八十七年間因違反槍砲彈藥刀械管制條例，經臺灣士林地方法院士林簡易庭
    判處拘役五十五日確定，該拘役與前開殘刑先後接續執行，刑起日期為八十八年
    九月十三日，於九十年四月十三日假釋出監，至九十一年五月廿七日始縮刑期滿
    ，此有台灣高等法院被告全國前案紀錄表一紙附卷足憑，詎於執行完畢五年內再
    犯本件有期徒刑以上之罪，為累犯，應依刑法第四十七條規定，遞加重其刑。爰
    審酌被告前科累累，亦曾多次犯竊盜罪，經一次緩刑、二次假釋恩典，仍不知悔
    改，甫縮刑期滿未至半年即變本加厲，以自動車改裝方式竊油，再參酌竊得之油
    品數量眾多等一切情狀，量處如主文所示之刑。被告所有之車號Ｐ六─一一五九
    號自用小貨車（此有該車之車籍資料一紙足稽）業經被告改裝連接前述之竊油裝
    置，業據前開各目擊證人、查獲員警、被害人證述在案，與蒐證照片所示相符，
    該自用小貨車顯已改裝成為犯案工具，共犯吳文宗雖於內勤檢察官處陳稱馬達係
    伊的云云，然該馬達已成為前開自用小貨車之附屬物，失去獨立之所有權能，該
    自用小貨車與其所連接之改裝竊油裝置，均應依刑法第三十八條第一項第二款之
    規定宣告沒收。
據上論斷，應依刑事訴訟法第二百九十九條第一項前段，刑法第二十八條、第五十六
條、第三百二十條第一項、第四十七條、第三十八條第一項第二款，罰金罰鍰提高標
準條例第一條前段，判決如主文。
本案經檢察官鍾雅蘭到庭執行職務
中      華      民      國      九十二    年    一      月    廿九      日
                                臺灣桃園地方法院刑事第一庭
                                      法  官    曾  雨  明
右正本證明與原本無異。
如不服本判決，應於判決送達後十日內向本院提出上訴狀( 應附繕本 )，上訴於
臺灣高等法院。
                                      書記官    戴  育  萍
中        華        民        國    九十二    年    二    月     六     日
附論罪科刑依據之法條：
刑法第三百二十條第一項
意圖為自己或第三人不法之所有，而竊取他人之動產者，為竊盜罪，處五年以下有期
徒刑、拘役或五百元以下罰金。


司法院資訊處製作；財團法人民間司法改革基金會備份。
